臺灣雲林地方法院民事判決　九十一年訴字第一四○號
　　原　　　告　乙○○
　　被　　　告　甲○○
右被告因妨害自由案件，經原告提起損害賠償之附帶民事訴訟（九十年度附民字第五
七號），由本院刑事庭裁定移送前來，本院判決如左：
被告應給付原告新台幣伍仟元，及自民國九十一年三月十五日起至清償日止，按年息
百分之五計算之利息。
原告其餘之訴駁回。
訴訟費用由被告負擔二百分之一；餘由原告負擔。
本判決第一項於原告以新台幣貳仟元供擔保後，得假執行。
原告其餘假執行之聲請駁回。
甲、原告方面：
　一、聲明：被告應給付原告新台幣（下同）一百萬元，及自起訴狀繕本送達翌日起
　　　至清償日止，按年利率百分之五計算之利息；並陳明願供擔保請准為假執行之
　　　宣告。
　二、陳述：
　　(一)原告於民國八十八年十二月二十七日上午八時三分至二十分許，撥打持有之0
　　　000000000號行動電話至雲林縣虎尾鎮被告之家中時，被告竟以加害
　　　生命、身體之事，向原告恫嚇：「你的手腳好好保護一下」等語，使原告心生
　　　畏怖，致生危害於安全，而被告揭恐嚇犯行，亦經鈞院判處有罪在案。
　　(二)原告受被告恐嚇後，精神至感痛苦，爰依侵權行為法則，請求被告賠償慰撫金
　　　一百萬元及自起訴狀繕本送達翌日起至清償日止之法定遲延利息。
　三、證據：提出臺灣基隆地方法院八十九年度基簡字第六○二號刑事簡易判決一份
　　　。
乙、被告方面：
　一、聲明：駁回原告之訴。
　二、陳述：伊認為原告精神有問題，因原告所說的話都是他自行虛擬的，原告說伊
　　　打電話恐嚇他，但事實上是原告連續打四通電話叫黑道恐嚇伊；伊本身是家庭
　　　主婦，而伊先生是從事園藝工作，家庭背景單純，伊高職畢業，與原告是姊弟
　　　關係，原告因盜用其所服務之公司的網路被查獲，方被公司開除，與伊沒有任
　　　何關係，刑事恐嚇案件雖被判處罰金三千元，然伊覺得伊人格受到傷害，已經
　　　提起上訴。
丙、本院依職權調閱本院九十年度易字第五七三號刑事案卷。
　　理　　　由
一、本件原告起訴主張：其於八十八年十二月二十七日上午八時許，撥打持有之00
　　00000000號行動電話與被告聯繫時，被告竟於電話中以加害生命、身體
　　之事，向其恫稱：「你的手腳好好保護一下」等語，使其心生畏怖，致生危害於
　　安全等情，業經原告於被告所涉恐嚇刑事案中指述明確，另被告亦不否認其曾聲
　　言「你的手腳好好保護一下」該語，惟辯稱：其並無恐嚇原告之意，僅係要聯合
　　股東訴追原告侵占兩造所投資之技廣公司財物，讓原告一無所有，行乞全省而已
　　云云。查，本件兩造當時刻為投資財務爭執不下，被告竟又要原告妥慎保護好其
　　肢體，則其言外之意，不脫暗示要重殘原告之手腳，兩造既有財務糾葛，因而關
　　係緊張，雙方不免互相猜忌臆測，對方可能有不尋常超乎理性舉動，則被告前揭
　　言行，致令原告心生畏懼，亦難謂與常情有違。況恫嚇言詞內容，僅須客觀上足
　　使原告心生畏懼，感受安全上之危害，至於被告有無實現其恫嚇內容之真意，則
　　不影響恐嚇行為之成立。此外，被告所為前開行為，亦經本院刑事庭以九十年度
　　易字第五七三號刑事判決，依恐嚇危害安全罪處罰金三千元（銀元），如易服勞
　　役，以三百元（銀元）折算壹日在案，亦經本院調閱本院刑事庭前揭案號案卷查
　　明無訛，則原告主張被告以恐嚇手段損害其意思自由之事實，自堪信為真正，被
　　告空言否認，自不足採。
二、按因故意或過失，不法侵害他人之權利者，負損害賠償責任。又不法侵害他人之
　　身體、健康、名譽或自由者，被害人雖非財產上之損害，亦得請求賠償相當之金
　　額。修正施行前民法第一百八十四條第一項前段、同法第一百九十五條第一項分
　　別定有明文。本件被告以恐嚇手段損害原告意思自由，原告自所受有精神痛苦，
　　故其訴請被告賠償慰撫金，揆諸前開說明，自屬有據。
三、次按依民法第一百九十五條第一項所賠償之金額是否相當，應以實際加害情形與
　　其名譽影響是否重大，及被害者之身分、地位與加害人之經濟狀況等關係定之（
　　最高法院四十七年度台上字第一二二一號判例參照）。本院斟酌原告曾於網路科
　　技公司服務，月入七、八萬元，家庭經濟小康，被告對其恐嚇，就其日常生活、
　　精神安寧自有相當影響；然被告僅係一弱女，又為原告之姊，高職畢業，專職家
　　庭主婦等情，業據被告於本院審理時陳明在卷，並為原告所不爭執，爰斟酌兩造
　　上述之身分、地位、經濟能力，被告前開行為所致原告意思自由受損程度尚非重
　　大暨社會大眾之一般觀念等一切情狀，認被告應賠償原告之精神慰撫金以五千元
　　為適當。
四、綜上所述，原告本於侵權行為之法律關係，請求被告給付五千元部分，及自起訴
　　狀繕本送達翌日即九十一年三月十五日起至清償日止，按年息百分之五計算之利
　　息，為有理由，應予准許。逾此所為請求，為無理由，應予駁回。
五、原告陳明願供擔保，聲請宣告假執行，就其勝訴部份，核無不合，爰酌定相當之
　　擔保金額宣告之；其餘假執行之聲請，因訴之駁回而失所附麗，不予准許。
據上論結，本件原告之訴為一部有理由，一部無理由，依民事訴訟法第七十九條但書
、第三百九十條第二項，判決如主文。
中　　　華　　　民　　　國　　九十一　　年　　　三　　　月　　二十九　　日
　　　　　　　　　　　　　　　　　臺灣雲林地方法院民事庭
~B法　　　官　蔣得忠
右為正本，係照原本作成。
如對本判決上訴須於判決送達後二十日內向本院提出上訴狀。（須附繕本）
中　　　華　　　民　　　國　　九十一　　年　　　三　　　月　　二十九　　日
~B法院書記官　林秀娟
